臺灣高等法院花蓮分院刑事判決　　　　　　　　　　九十一年度交上易字第一六號
　　上　訴　人　臺灣臺東地方法院檢察署檢察官
　　被　　　告　甲○○
右上訴人因被告公共危險案件，不服臺灣臺東地方法院九十一年度交易字第六號中華
民國九十一年四月十日第一審判決（聲請簡易判決處刑案號：臺灣臺東地方法院檢察
署九十一年度偵字第三七號），提起上訴，本院判決如左：
    主  文
上訴駁回。
    事實及理由
一、本案經本院審理結果，認第一審以被告甲○○係犯刑法第一百八十五條之三之罪
    ，處拘役五十九日，並諭知易科罰金之折算標準。認事用法及量刑核無不當，應
    予維持，並引用第一審判決書記載之事實、理由及證據。
二、檢察官上訴意旨略以：被告與檢察官在偵查中為科刑範圍之協商者，法院原則上
    應受該範圍之拘束；原判決犯罪事實與簡易判決處刑聲請書完全相同，原審將簡
    易程序改為通常程序，並逸出認罪協商範圍，即有違背法令之處等語。
三、按檢察官審酌案件情節，認為宜以簡易判決處刑之案件，被告於偵查中自白者，
    得向檢察官表示願受科刑之範圍或願意接受緩刑之宣告，檢察官同意者，應記明
    筆錄，並即以被告之表示為基礎，向法院求刑或為緩刑宣告之請求。第一項情形
    ，法院應於檢察官求刑或緩刑宣告請求之範圍內為判決，但有左列情形之一者，
    不在此限︰一、被告所犯之罪不合第四百四十九條所定得以簡易判決處刑之案件
    者。二、法院認定之犯罪事實顯然與檢察官據以求處罪刑之事實不符，或於審判
    中發現其他裁判上一罪之犯罪事實，足認檢察官之求刑顯不適當者。三、法院於
    審理後，認應為無罪、免訴、不受理或管轄錯誤判決之諭知者。四、檢察官之請
    求顯有不當或顯失公平者；刑事訴訟法第四百五十一條之一第一項、第四項定有
    明文。經查：本件原審係以「檢察官雖求刑拘役五十五日，惟被告前亦因公共危
    險罪（九十年度東交簡二三九號）經檢察官求刑有期徒刑二至三月，故本件檢察
    官之請求顯有不當」，而依刑事訴訟法第四百五十二條適用通常程序。原審既依
    刑事訴訟法第四百五十二條適用通常程序，即不受刑事訴訟法第四百五十一條之
    一第四項前段「法院應於檢察官求刑或緩刑宣告請求之範圍內為判決」規定之限
    制；是原審量處被告拘役五十九日，並無違背法令情形。檢察官認原判決違背法
    令，尚有誤會，其上訴應予駁回。
四、被告經合法傳喚，無正當理由不到庭，爰不待其陳述逕行判決，附此敘明。
據上論斷，應依刑事訴訟法第三百六十八條、第三百七十三條、第三百七十一條，判
決如主文。
本案經檢察官崔紀鎮到庭執行職務。
中      華      民      國    九十一    年      六      月      六      日
                                    審判長法官  吳  鴻  章
                                          法官  黃  永  祥
                                          法官  林  德  盛
右正本證明與原本無異。
本件不得上訴。
                                        書記官  劉  夢  蕾
中      華      民      國    九十一    年      六      月      六      日
